臺灣臺中地方法院刑事判決　　　　　　　　　　　　九十一年度易字第二二八八號
　　公　訴　人　臺灣臺中地方法院檢察署檢察官
　　被　　　告　乙○○
右列被告因家庭暴力之傷害案件，經檢察官提起公訴（九十一年度偵字第一三九二二
號），本院判決如左：
    主  文
乙○○傷害人之身體，處有期徒刑貳月，如易科罰金，以佰元折算壹日。
    事  實
一、乙○○係甲○○之妹林妮娜之前夫，乙○○與甲○○曾為二親等之旁系姻親，二
    人具有家庭暴力防治法第三條第四款之家庭成員關係，乙○○與林妮娜離婚後仍
    同住於台中市○○○路六十六巷三弄三號組合屋，而因林妮娜有吸食強力膠之習
    慣，二人遂經常發生爭執。於民國九十一年六月廿五日晚間，乙○○又知悉林妮
    娜吸食強力膠而與林妮娜爭吵，林妮娜即電告其姊甲○○，甲○○經林妮娜電話
    告知而知悉乙○○動手毆打林妮娜，即前往台中市○○○路六十六巷三弄三號之
  組合屋守衛室找當時正在值班之乙○○理論，未獲乙○○之善意回應，即返回上
    開林妮娜之住處欲勸林妮娜離開，惟林妮娜不聽，甲○○即隨意丟擲屋內屋品，
    乙○○返家發現上情，遂基於普通傷害之犯意，以拳頭打及用腳踹之方式毆打甲
    ○○，並持鐮刀（未扣案）傷害甲○○，致甲○○左下巴、左頭部瘀腫傷、右手
    肘瘀腫傷、左手第四指撕裂傷。
二、案經被害人甲○○訴由臺中市警察局第三分局報請臺灣臺中地方法院檢察署檢察
    官偵查起訴。
    理  由
一、訊據被告乙○○坦承於上開時地動手毆打告訴人甲○○，惟另辯稱：伊與甲○○
    是互毆，而伊當時拿鐮刀是要嚇她，不是要傷她云云。經查右揭事實，業據告訴
    人甲○○指訴歷歷，復有行政院衛生署臺中醫院之驗傷診斷書一件附卷可稽，而
    被告乙○○於警訊時亦坦承：我是用拳頭與腳打傷林女的，當時我們是互毆等語
    ，則其有以拳腳毆打告訴人應堪認定。另被告亦自承，伊當時因甲○○要繼續毆
    打行為，不得已伊才拿割草用鐮刀嚇她，告訴人手的傷勢是她抓鐮刀造成的等語
    ，則即便被告當時其並無直接故意持鐮刀傷害告訴人，惟其既明知雙方當時均處
    於情緒激動之狀態，之前又已有身體接觸之傷害行為，而鐮刀係銳利之兇器，稍
    一不慎即可能造成撕裂傷，加上其先前既已有傷害告訴人之動作，則其之後再持
    鐮刀出來，並果真因而造成告訴人手部之撕裂傷，堪信此並不違背其本意，其有
    傷害之故意應堪認定。
二、查被告係告訴人之妹林妮娜之前夫，二人具有家庭暴力防治法第三條第四款之家
    庭成員關係，被告故意對告訴人實施傷害之家庭暴力行為，核係犯家庭暴力防治
    法第二條第二項、刑法第二百七十七條第一項之傷害罪。爰審酌被告未曾有不良
    犯行，此有臺灣高等法院被告全國前案紀錄表附卷可稽，及其犯罪之動機、手段
    、犯罪時所受之刺激、被害人受傷害程度及被告犯罪後之態度等一切情狀，量處
    如主文所示之刑，並諭知易科罰金之折算標準。至於被告持以傷人用之鐮刀因未
    扣案，形體不明，為免將來執行之困難，爰不予宣告沒收，附此敘明。
據上論斷，應依刑事訴訟法第二百九十九條第一項前段，家庭暴力防治法第二條第二
項，刑法第十一條前段、第二百七十七條第一項、第四十一條第一項前段，罰金罰鍰
提高標準條例第一條前段、第二條，判決如主文。
中      華      民      國      九十一      年      九      月    三十  日
                  臺灣臺中地方法院刑事第一庭
                                          法  官  郭  瑞  祥
右正本證明與原本無異。
如不服本判決，應於判決送達後十日內向本院提出上訴狀，上訴於臺灣高等法院臺中
分院( 須附繕本 )。
                                          書記官
中    華    民    國      九十一      年       十      月     一    日
附錄本案論罪科刑法條全文
刑法第二百七十七條第一項
傷害人之身體或健康者，處三年以下有期徒刑、拘役或一千元以下罰金。
